# 请教陈大师与资产相关政府补助产生的递延收益如何处理？

提问人：三只小鱼 时间：2017-10-26 18:08:45
陈老师：一家运营原水处理业务的有限责任公司，原公司性质为国企。因属于公共基础设施，当初在修建原水处理厂时，在 2005 －2007 年间争取了国债补助资金， 2010 年该水厂项目建成。 2008 年该公司被上市公司收购后，股东变成当地国资委及上市公司。收购时对于此项政府补助双方股东存在争议，国资委方面认为该笔补助应退回，而上市公司认为与资产相关政府补助应结转当期损益或计入资本公积。截止至今已挂账 10 年。按准则规定，我个人认为：与政府相关的财政资金应在收到是计入递延收益，自长期资产可供使用时起，按照长期资产的预计使用期限，将递延收益平均分摊转入当期损益。但企业目前的处理是也未根据资产使用年限进行摊销。请教陈老师，这笔递延收益如何进行处理？

回答人：chenyiwei
国债补助资金，按照当时的规定是应当计入资本公积的，不属于政府补助。你所说的问题实际上是该笔资金的归属问题，这不是会计问题，应由公司和当地财政部门协商解决。在其权属问题明确之前，暂在“专项应付款”中挂账处理。

提问人：三只小鱼 时间：2017-10-26 18:58:59
谢谢陈老师。陈老师按照当时规定计入资本公积有相关文件吗？

回答人：chenyiwei
国家经济贸易委员会、国家发展计划委员会、财政部、中国人民银行关于印发《国家重点技术改造项目国债专项资金管理办法》的通知，国经贸投资[1999]886号